【裁判字號】    95,訴,1480
【裁判日期】    950612
【裁判案由】    毒品危害防制條例
【裁判全文】
臺灣高雄地方法院刑事判決              95年度訴字第1480號
公  訴  人  臺灣高雄地方法院檢察署檢察官
被      告  乙○○
上列被告因違反毒品危害防制條例案件，經檢察官提起公訴（95
年度毒偵字第2668號）及移送併案（95年度毒偵字第3191號），
本院於準備程序進行中，因被告就被訴事實為有罪之陳述，經告
知簡式審判程序意旨，並聽取公訴人及被告之意見後，本院合議
庭裁定由受命法官獨任依簡式審判程序審理，判決如下：
    主  文
乙○○連續施用第一級毒品，累犯，處有期徒刑拾月，扣案之第
一級毒品海洛因拾伍包（其中拾肆包合計淨重貳點貳玖公克，空
包裝重肆點陸捌公克，另壹包淨重零點壹柒公克，空包裝重零點
壹捌公克）、針筒壹支沒收銷燬，針筒壹支、吸管貳支沒收；又
施用第二級毒品，累犯，處有期徒刑陸月，吸食器壹個沒收銷燬
。應執行有期徒刑壹年參月，第一級毒品海洛因拾伍包（其中拾
肆包合計淨重貳點貳玖公克，空包裝重肆點陸捌公克，另壹包淨
重零點壹柒公克，空包裝重零點壹捌公克）、針筒壹支、吸食器
壹個均沒收銷燬，針筒壹支、吸管貳支均沒收。
    事  實
一、乙○○前於民國86年間，因違反肅清煙毒條例案件，經本院
    以86年度訴字第2309號，判處有期徒刑3 年10月，經臺灣高
    等法院高雄分院駁回上訴確定，嗣於90年6 月7 日縮短刑期
    假釋出獄，假釋期間交付保護管束，而於90年8 月16日保護
    管束期滿假釋未經撤銷視為執行完畢。又曾於94年間，因施
    用毒品案件，經本院以94年度毒聲字第936 號裁定送觀察、
    勒戒後，認有繼續施用毒品之傾向，再經本院以94年度毒聲
    字第1245號裁定令入戒治處所強制戒治，於94年12月13日停
    止強制戒治出監，並經臺灣高雄地方法院檢察署檢察官於94
    年12月13日以94年度戒毒偵字第687 號不起訴處分確定。詎
    仍不知戒絕毒癮，明知海洛因及甲基安非他命係毒品危害防
    制條例第2 條第2 項第1 款、第2 款所明定之第一、二級毒
    品，不得持有及施用，仍於前述強制戒治執行完畢釋放後5
    年內，復基於施用第一級毒品海洛因之概括犯意，自95年1
    月間某日起至95年3 月21日21時許止，連續在高雄縣燕巢鄉
    某不詳芭樂園及高雄縣燕巢鄉○○路之公共廁所內，以將海
    洛因摻水置於注射針筒內施打身體之方式，施用第一級毒品
    海洛因多次；另基於施用第二級毒品甲基安非他命之犯意，
    於95年3 月4 日12時許，在高雄縣大社鄉保社村某不詳工廠
    內，以將甲基安非他命置於玻璃吸食器內燒烤吸取其煙霧之
    方式，施用第二級毒品甲基安非他命1 次。嗣(1)於95年3 月
    6 日10時30分許，為警持本院核發之搜索票，在高雄縣大社
    鄉○○路80巷8 號搜索查獲，並扣得乙○○所有之第一級毒
    品海洛因14包（合計淨重2.29公克，空包裝重4.68公克）、
    殘有第一級毒品海洛因之注射針筒1 支、殘有第二級毒品甲
    基安非他命之吸食器1 個、供施用第一級毒品所用之注射針
    筒1 支及吸管2 支，且經其同意採尿送驗後呈嗎啡及甲基安
    非他命陽性反應；(2)於95年3 月22日11時20分許，因行跡可
    疑，為警在高雄縣岡山鎮○○路陽明公園內盤查查獲，並經
    乙○○主動交出其所有之第一級毒品海洛因海洛因1 包（淨
    重0.17公克，空包裝重0.18公克），復得其同意採尿送驗後
    呈嗎啡陽性反應，始悉上情。
二、案經高雄縣政府警察局岡山分局報請臺灣高雄地方法院檢察
    署檢察官偵查起訴及併案。
    理  由
一、按本件被告乙○○所犯係死刑、無期徒刑、最輕本刑為3 年
    以上有期徒刑以外之罪，其於準備程序就前揭被訴事實為有
    罪之陳述，經受命法官告知簡式審判程序之旨，並聽取其與
    公訴人之意見後，本院認無不得或不宜改依簡式審判程序進
    行之處，爰依刑事訴訟法第273 條之1 第1 項、第284 條之
    1 ，裁定本件由受命法官獨任進行簡式審判程序，合先敘明
    。
二、上揭犯罪事實，業據被告乙○○迭於警詢、偵查及本院審理
    中坦承不諱。且查：
  (一)被告為警查獲後，於95年3 月6 日17時14分許所採集之尿液
    ，經送驗結果，呈嗎啡及甲基安非他命陽性反應，另於95年
    3 月22日13時10分許所採集之尿液，經送驗結果，呈嗎啡陽
    性反應，此有臺灣檢驗科技股份有限公司95年3 月21日報告
    編號KＺ000000000000號、95年3 月30日報告編號KＺ00000000
    0000號濫用藥物尿液檢驗報告各1 紙、尿液採證代碼對照表
    2 份附卷可稽。扣案之疑似海洛因粉末15包，經送請法務部
    調查局鑑定結果，認確含第一級毒品海洛因成份（其中14包
    合計淨重2.29公克，空包裝重4.68公克，另1 包淨重0.17公
    克，空包裝重0.18公克），此有法務部調查局95年5 月26日
    調科壹字第220023174 號、95年5 月16日調科壹字第
    220023157 號鑑定通知書2 紙在卷可參，又扣案之注射針筒
    1 支及吸食器1 個，經送請高雄醫學大學附設中和紀念醫院
    檢驗結果，注射針筒1 支呈海洛因陽性反應，吸食器1 個呈
    甲基安非他命陽性反應，此亦有上開醫院95年5 月23日報告
    編號0000-000號、0000-000號檢驗報告2 份附卷可參，並有
    供施用第一級毒品所用之注射針筒1 支及吸管2 支扣案可證
    。此外，復有搜索扣押筆錄、扣押物品目錄表各2 份附卷足
    佐。是被告前揭出於任意性之自白與事實相符，應堪採為被
    告有罪之證據，則被告連續施用第一級毒品海洛因多次及第
    二級毒品甲基安非他命1 次之犯行，堪以認定。
  (二)被告前於94年間，因施用毒品案件，經本院以94年度毒聲字
    第936 號裁定送觀察、勒戒後，認有繼續施用毒品之傾向，
    再經本院以94年度毒聲字第1245號裁定令入戒治處所強制戒
    治，於94年12月13日停止強制戒治出監，並經臺灣高雄地方
    法院檢察署檢察官於94 年12 月113 日以94年度戒毒偵字第
    687 號不起訴處分確定，此有臺灣高等法院被告前案紀錄表
    、本院被告院內索引卡紀錄表各1 紙在卷足參，其於前案強
    制戒治執行完畢後，5 年內再犯本件施用毒品罪之事實，事
    證明確，應予依法論科。
三、查海洛因及甲基安非他命分別係毒品危害防制條例第2條第2
    項第1 、2 款所稱之第一級、第二級毒品，不得非法持有、
    施用。是核被告乙○○所為，係犯毒品危害防制條例第10條
    第1 項之施用第一級毒品罪及同條第2 項之施用第二級毒品
    罪。其施用第一級、第二級毒品前後，持有海洛因及甲基安
    非他命之低度行為，應分別為施用之高度行為所吸收，均不
    另論罪。又被告先後多次施用第一級毒品之犯行，時間緊接
    ，犯罪構成要件相同，顯係基於概括犯意反覆為之，為連續
    犯，應依刑法第56條之規定論以一罪，並依法加重其刑。被
    告所犯上述2 罪，犯意各別，行為互殊，應予分論併罰。本
    件起訴書於起訴事實雖僅記載被告於95年3 月6 日17時14分
    起回溯24小時內某時施用第一級毒品海洛因1 次之犯行，然
    檢察官就犯罪事實一部起訴者，其效力及於全部，被告其餘
    數次施用第一級毒品海洛因之犯行，與前揭業經起訴有罪部
    分，時間緊接且犯罪構成要件相同，顯係基於概括犯意而為
    之，有連續犯裁判上一罪關係，並經檢察官移請併案審理，
    本院自得併予審理。被告前於86年間，因違反肅清煙毒條例
    案件，經本院以86年度訴字第2309號，判處有期徒刑3 年10
    月，經臺灣高等法院高雄分院駁回上訴確定，嗣於90年6 月
    7 日縮短刑期假釋出獄，假釋期間交付保付管束，而於90年
    8 月16日保護管束期滿假釋未經撤銷視為執行完畢，此有臺
    灣高等法院被告前案紀錄表1 份附卷可憑，其前受有期徒刑
    之執行完畢後，5 年內再犯本件有期徒刑以上之罪，為累犯
    ，應依刑法第47條之規定，加重其刑，並就施用第一級毒品
    部分依法遞加之。爰審酌被告經觀察、勒戒及強制戒治後，
    均未能戒絕其毒癮，足證前開保安處遇措施已難收矯治其惡
    性，惟念其於犯罪後坦承犯行及所犯為自戕行為等一切情狀
    ，分別量處如主文所示之刑，並定其應執行刑，以資懲儆。
    扣案之第一級毒品海洛因15包（其中14包合計淨重2.29公克
    ，空包裝重4.68公克，另1 包淨重0.17公克，空包裝重0.18
    公克）屬第一級毒品，殘留第一級毒品海洛因之注射針筒1
    支、及殘留第二級毒品甲基安非他命之吸食器1 個，分別均
    已難與第一級毒品海洛因及第二級毒品甲基安非他命析離，
    均屬查獲之第一、二級毒品，爰依毒品危害防制條例第18條
    第1項 前段規定，不問屬於犯人與否，均予宣告沒收銷燬之
    。至於鑑驗耗損之第一級毒品海洛因，既已滅失，爰不再行
    諭知沒收銷燬。另扣案之注射針筒1 支及吸管2 支，為被告
    所有供犯施用第一級毒品海洛因所用業據被告於本院審理時
    陳明在卷，且檢察官並未提出證據證明其為違禁物，爰均依
    刑法第38條第1 項第2 款宣告沒收。至警方於95年3 月6 日
    查獲之白粉1 包，經法務部調查局檢驗結果無毒品反應，此
    有上開法務部調查局95年5 月26日調科壹字第220023174 號
    鑑定通知書可參，因認與本件被告施用毒品無關連性，爰不
    予宣告沒收，附此敘明。
據上論斷，應依刑事訴訟法第273 條之1 第1 項、第284 條之1
、第299 條第1 項前段，毒品危害防制條例第10條第1 項、第2
項、第18條第1 項、第23條第2 項，刑法第11條前段、第56條、
第47條、第38條第1 項第2 款、第51條第5 款，判決如主文。
本案經檢察官甲○○到庭執行職務。
中    華    民    國    95    年    6     月    12    日
                  鳳山刑事第1 庭      法  官  林芳華
以上正本證明與原本無異。
如不服本判決，應於判決送達後10日內，向本院提出上訴狀。
中    華    民    國    95    年    6     月    12    日
                                      書記官  黃靖媛


司法院資訊處製作；財團法人民間司法改革基金會備份。
